臺灣高等法院刑事判決
110年度上訴字第1567號
上  訴  人  
即  被  告  陳泰宇


指定辯護人  本院公設辯護人王永炫
上列上訴人即被告因毒品危害防制條例案件，不服臺灣桃園地方
法院109年度訴字第1252號，中華民國110年2月5日第一審判決（
起訴案號：臺灣桃園地方檢察署109年度偵字第27166號），提起
上訴，本院判決如下：
    主  文
原判決撤銷。
陳泰宇共同販賣第三級毒品而混合二種以上之毒品未遂罪，處有
期徒刑貳年。扣案如附表所示之物均沒收。
    事  實
一、陳泰宇明知「4-甲基甲基卡西酮」為毒品危害防制條例第2
    條第2項第3款規定列管之第三級毒品，「硝西泮」、「耐妥
    眠」則為毒品危害防制條例第2條第2項第4款規定列管之第
    四級毒品，並知悉毒品咖啡包常同時混雜毒品危害防制條第
    2條第2項第3款至第4款所定之毒品成分，不得非法販賣，竟
    與真實姓名、年籍不詳，於通訊軟體LINE中暱稱為「小宗」
    、於通訊軟體WeChat中暱稱為「啤酒商行」等人，共同基於
    販賣第三級毒品而混合二種以上之毒品以營利之犯意聯絡，
    由「啤酒商行」於民國109年8月16日下午2時52分許，在WeC
    hat「桃園人遙起來」群組內發布「桃園營飲料（飲料圖示
    ）需要私」之兜售毒品訊息；適新北市政府警察局新莊分局
    警員執行網路巡邏勤務而查悉上開訊息，即佯裝毒品買家，
    透過WeChat與「啤酒商行」談妥以新臺幣（下同）3,500元
    之價格，購買含有第三級毒品「4-甲基甲基卡西酮」、第四
    級毒品「硝西泮」、「耐妥眠」成分之毒品咖啡包5包，雙
    方並約定在桃園市○○區○○路0段000號「小北百貨」前進行交
    易，而「啤酒商行」則透過「小宗」通知陳泰宇出面交付毒
    品並收取價金。嗣於109年8月22日晚間10時57分許，陳泰宇
    依「小宗」之指示前往上開地點進行交易，將上述毒品咖啡
    包5包交予喬裝買家之警員並收取價金時，經警員表明身分
    而當場查獲，其販賣行為因而未遂，並經警扣得如附表所示
    之物。
二、案經新北市政府警察局新莊分局報請臺灣桃園地方檢察署檢
    察官偵查起訴。　　
    理  由
壹、證據能力部分：
一、按刑事訴訟法第159條第1項固規定，被告以外之人於審判外
    之言詞或書面陳述，除法律有規定者外，不得作為證據。惟
    同法第159條之5亦明定：「被告以外之人於審判外之陳述，
    雖不符前4條之規定，而經當事人於審判程序同意作為證據
    ，法院審酌該言詞陳述或書面陳述作成時之情況，認為適當
    者，亦得為證據」、「當事人、代理人或辯護人於法院調查
    證據時，知有刑事訴訟法第159條第1項不得為證據之情形，
    而未於言詞辯論終結前聲明異議者，視為有前項之同意」。
    其立法意旨在基於證據資料愈豐富，愈有助於真實發現之理
    念，酌採當事人進行主義之證據處分權原則，並強化言詞辯
    論主義，透過當事人等到庭所為之法庭活動，在使訴訟程序
    順暢進行之要求下，承認傳聞證據於一定條件內，得具證據
    適格，屬於傳聞法則之一環，基本原理在於保障被告之訴訟
    防禦反對詰問權。是若被告對於證據之真正、確實，根本不
    加反對，完全認同者，即無特加保障之必要，不生所謂剝奪
    反對詰問權之問題（最高法院102年度台上字第309號判決意
    旨參照）。經查，本判決下列所引各項供述證據，檢察官、
    上訴人即被告陳泰宇（下稱被告）及其辯護人於本院準備及
    審理程序中均稱：同意有證據能力等語（見本院卷第70至71
    頁、第101頁），本院審酌各該證據作成時之情況，並無違
    法不當或證明力明顯過低之瑕疵，認以之作為證據應屬適當
    ，依刑事訴訟法第159條之5規定，俱有證據能力。
二、又本院所引用憑以認定被告犯罪事實之非供述證據，核無違
　　反法定程序取得之情，依刑事訴訟法第158條之4反面解釋，
    該等非供述證據，均有證據能力。
貳、實體部分
一、被告上訴否認犯行，辯稱：伊當時只是要把毒品退貨給賣家
    「小宗」，才跟他約在那個地點，伊也不知道會是警員過來
    ，才陷入釣魚之計云云。經查：
  ㈠被告共同販賣第三級毒品而混合二種以上之毒品未遂之犯行
    明確：
　⒈被告前於警詢、偵查及原審均供稱：伊以前有吸食毒品咖啡
    包，但後來經濟狀況不佳而且想要戒掉，就想要把剩下的毒
    品咖啡包換成現金，所以伊就詢問LINE暱稱「小宗」之人有
    無辦法幫伊換成現金，「小宗」就幫伊聯絡到說有人需要，
    請伊到桃園市○○區○○路的麥當勞做交易，然後就被警方查獲
    ；伊坦承犯罪，起訴書所記載之毒品交易時間、地點、交易
    數量、價格均正確；伊所販賣之毒品咖啡包先前是伊以5,00
    0元購買10包等語（見偵查卷第20至25頁、第89至90頁、原
    審卷第84頁、第114頁、第70頁）。
　⒉證人即查獲本件之新北市政府警察局新莊分局警員李○○於偵
    查中證稱：伊於109年8月22日21時32分，使用WeChat發現暱
    稱「啤酒商行」之人在109年8月16日14時50分發佈「桃園營
    飲料、需要私」之訊息，伊以WeChat暱稱「阿儒」跟「啤酒
    商行」聯繫，他是以「飲料」代稱毒品咖啡包，伊約定以3,
    500元購買5包咖啡包，並於109年8月22日22時57分前往○○區
    ○○路三段26號「小北百貨」前交易毒品；伊與被告上車之後
    ，有先開到別的地方去，邊開車邊交易，但因為警力都在「
    小北百貨」，所以伊請被告把車開回「小北百貨」，車子一
    停好，伊就表明身分並逮捕被告，當天並扣得毒品，包含賣
    給伊的5包，共6包毒品咖啡包等語（見偵查卷第107至108頁
    ）。
  ⒊扣案之毒品咖啡包6包，經送臺北榮民總醫院鑑定結果：外觀
    均為紅色小丑圖案黑色包裝內含黃色粉末，①檢體編號C0000
    000-0，1包，驗前淨重：6.9021公克（因鑑驗使用0.7614公
    克，驗餘6.1407公克）②檢體編號C0000000-0，5包，驗前淨
    重：30.6919公克（因鑑驗使用0.2568公克，驗餘30.4351公
    克），檢驗結果均檢出第三級毒品「4-甲基甲基卡西酮」及
    第四級毒品「硝西泮」、「耐妥眠」成分，有臺北榮民總醫
    院北榮毒鑑字第C0000000號毒品成分鑑定書附卷足憑
　　（見偵查卷第125頁）。
　⒋此外，並有警員李○○之職務報告、網路巡查對話譯文、現場
    照片、扣案物照片及WeChat訊息頁面截圖等在卷可稽（見偵
    查卷第27頁、第47至53頁、第59至63頁、原審卷第51至55頁
    ），足認被告有共同販賣第三級毒品而混合二種以上之毒品
    未遂犯行。
　㈡被告雖以前詞置辯，然此與其於警詢、偵查及原審迭所供稱
    ：伊是請「小宗」幫伊找買家把毒品咖啡包換成現金等節，
    已有齟齬；另細繹109年8月23日被告與喬裝買家之警員李○○
    之對話錄音譯文：
　　被  告：坐前面好了。
　　李○○：蛤？
    被  告：坐前面，繞一下，那條子很多。
    被  告：你要拿多少？
    李○○：他沒跟你講喔？我要5。 
    被  告：大哥，看你要不要拿6，我剩最後6了。
    李○○：可是我只帶35欸。 
    被  告：只帶35喔？ 
    李○○：對啊，我只帶35。 
    被  告：喔，好啊，因為我只剩最後6了。想說最後6算你
　　        4000就好了。
    李○○：沒關係，不然我只帶35，不然你一樣算我35就好
　　        了。 
    被  告：啊，算了。
    被  告：他1支算你多少？700吧？
    李○○：嗯。
    被  告：57，35這樣？
    李○○：700啊，他是算5這樣。 
    被  告：那要先收啊。你從麥當勞走過來喔？
    李○○：對啊，我車停那邊啊。 
    被  告：那邊有路檢。
    李○○：所以我不想騎車啊，我怕他攔我啊。算一下，錢你
　　        算一下。對啊，我就想說我走路他一定不會攔我。
    被  告：是啦，啊你等一下過去勒？
    李○○：等一下你一樣把我放在小北，我一樣走回去。
    被  告：好啊，你自己騎車要小心。
　　李○○：你這是什麼口味的？
　　被  告：芒果的。
　　李○○：你是接的還是自己做啊？
　　被  告：我是接的。
    顯見被告與喬裝買家之警員討論毒品咖啡包之價格及口味，
    並欲兜售所餘之1包毒品咖啡包，因警員表示未帶足夠現金
    始作罷，有上開譯文在卷可稽（見偵查卷第51至52頁），均
    與被告所謂向賣家「退貨」毒品咖啡包一節無涉，其確有與
    喬裝買家之警員進行毒品咖啡包交易之意甚明，被告上訴後
    於本院空言否認犯行，委無足採。
  ㈢公訴意旨雖認本案毒品交易係被告抵達上開地點後，當場與
    喬裝買家之警員約定價格及數量等語。然依警員職務報告及
    網路巡查對話譯文之記載（見偵查卷第27頁、第47頁至第50
    頁），警員李○○以WeChat與「啤酒商行」之對話過程中，即
    已達成以3,500元之價格交易毒品咖啡包5包之意思表示合致
    ，而據被告於偵查中供稱：伊沒有在WeChat使用「啤酒商行
    」帳號，伊是請LINE的朋友「小宗」幫伊把咖啡包換成現金
    ，他們跟伊說有人要買5包等語（見偵查卷第89至90頁），
    可知被告係在「啤酒商行」與喬裝買家之警員確定交易細節
    後，始依「小宗」之指示前往交易毒品，是此部分公訴意旨
    尚有誤會，併予指明。
  ㈣毒品危害防制條例所規定之販賣毒品罪，雖未明示「營利之
    意圖」為其犯罪構成要件，然「販賣」一語，在文義解釋上
    當然已寓含有買賤賣貴，而從中取利之意思存在。且從商業
    交易原理與一般社會觀念而言，販賣行為在通常情形下，仍
    係以牟取利益為其活動之主要誘因與目的。又政府為杜絕毒
    品氾濫，毒害人民甚深，再三宣導民眾遠離毒品、媒體報導
    既深且廣，對於禁絕毒品之政策，應為大眾所熟悉。再政府
    對於查緝施用、轉讓及販賣毒品無不嚴格執行，且販賣毒品
    罪係重罪，若無利可圖，衡情一般持有毒品者，當不致輕易
    將持有之毒品交付他人。況販賣毒品係違法行為，非可公然
    為之，且有其獨特之販售路線及管道，亦無公定之價格，復
    可任意增減其分裝之數量，而每次買賣之價量，亦可能隨時
    依市場貨源之供需情形、交易雙方之關係深淺、資力、對行
    情之認知、查緝之寬嚴，及購買者被查獲時供述購買對象之
    可能性風險評估等事由，而異其標準，非可一概而論。是販
    賣之利得並不固定，然縱使販賣之人從價差或量差中牟利方
    式雖異，其意圖營利之非法販賣行為仍為相同。依被告於原
    審準備程序中供稱：伊先前係以5,000元之價格，購入毒品
    咖啡包共10包（每1包毒品咖啡包之購入價格為500元）等語
    （見原審卷第84頁），則其欲以3,500元之價格，出售上述
    毒品咖啡包5包（每1包毒品咖啡包之出售價格為700元），
    可認被告若所為既遂，可因此獲取販賣每1包毒品咖啡包200
    元之利益，足見其確係基於營利意圖而為本案犯行無疑。
　㈤綜上，事證明確，被告之犯行堪可認定，應依法論科。
二、論罪科刑：
  ㈠按毒品危害防制條例於109年1月15日修正增定第9條第3項規
    定「犯前5條之罪而混合二種以上之毒品者，適用其中最高
    級別毒品之法定刑，並加重其刑至2分之1」，並於同年7月1
    5日施行。該新增規定，將混合毒品行為依最高級別毒品之
    法定刑加重處罰，主要係以目前毒品查緝實務，施用混合毒
    品之型態日益繁多，且因混合毒品之成分複雜，施用後所造
    成之危險性及致死率均高於施用單一種類者，為加強遏止混
    合毒品之擴散，故予加重其刑。顯然立法者認為在行為人混
    合多種毒品而成新興毒品之情形時，由於產生之新興毒品效
    用更強或更便於施用（如以錠劑或咖啡包等），施用者往往
    在無知情況下濫行使用，更易造成毒品之擴散，並增加使用
    者之危險性，故應針對此等混合型態之新興毒品製造、運輸
    、販賣等行為加重刑責，以遏止混合型新興毒品之氾濫（最
    高法院110年度台上字第521、4126號判決意旨參照）。又由
    該新增規定於立法理由中已敘明：「本條第3項所稱之混合
    ，係指將二種以上之毒品摻雜調合，無從區分而言（如置於
    同一包裝）。依目前毒品查緝實務，施用混合毒品之型態日
    益繁多，且因混合毒品之成分複雜，施用後所造成之危險性
    及致死率均高於施用單一種類者，為加強遏止混合毒品之擴
    散，爰增訂第3項，…另本項係屬分則之加重，為另一獨立之
    犯罪型態，如其混合二種以上毒品屬不同級別，應依最高級
    別毒品所定之法定刑，並加重其刑至2分之1，例如販賣混合
    第三級及第四級毒品者，依販賣第三級毒品之法定刑處斷，
    並加重其刑至2分之1；如屬同一級別者，因無從比較高低級
    別，則依各該級別毒品所定之法定刑，加重其刑至2分之1」
    等語，可知立法者係將犯毒品危害防制條例第4條至第8條之
    罪而有混合二種以上毒品之情形，予以結合成另一獨立犯罪
    類型，以與單一種類毒品之犯罪類型區別，並予以加重其刑
    ，屬「刑法分則之加重」。被告販賣之毒品咖啡包，均含有
    第三級毒品「4-甲基甲基卡西酮」及第四級毒品「硝西泮」
    、「耐妥眠」成分，係混合二種以上不同級別之毒品，依毒
    品危害防制條例第9條第3項規定，應依販賣第三級毒品之法
    定刑加重其刑。
  ㈡核被告所為，係犯毒品危害防制條例第9條第3項、第4條第6
    項、第3項之販賣第三級毒品而混合二種以上毒品未遂罪。
    公訴意旨雖漏未論及毒品危害防制條例第9條第3項之罪名，
    惟因基本社會事實同一，且本院於審理期日業已當庭曉諭毒
    品危害防制條例第9條第3項之規定，無礙於被告防禦權之行
    使，爰依法變更起訴法條。又參照前開立法意旨，被告所為
    應依本案最高級別毒品即第三級毒品所定之法定刑論處，不
    另構成毒品危害防制條例第9條第3項、第4條第6項、第4項
    販賣第四級毒品而混合二種以上之毒品未遂罪，附此敘明。
    被告與「小宗」、「啤酒商行」等人就上開犯行間，具有犯
    意聯絡及行為分擔，應依刑法第28條規定論以共同正犯。公
    訴意旨固認被告與「小宗」、「啤酒商行」等人間具犯意聯
    絡，惟未敘明應論以共同正犯，略有疏漏，應予補充。
  ㈢另公訴意旨雖提及被告持有毒品之行為已為販賣毒品之行為
    所吸收而不另論罪等語。然毒品危害防制條例就持有第三級
    、第四級毒品之行為，皆僅於純質淨重達5公克以上時，設
    有處罰之規定，而上述毒品成分鑑定書並未記載扣案毒品之
    純度或純質淨重，則本案並無事證可認被告持有之第三級、
    第四級毒品純質淨重各達5公克以上，自無販賣之高度行為
    吸收持有之低度行為可言，此部分公訴意旨容有誤會，附此
    指明。
  ㈣刑之加重、減輕部分：
　⒈被告所為販賣第三級毒品而混合二種以上之毒品，應依毒品
    危害防制條例第9條第3項之規定加重其刑。
  ⒉被告已著手實施販賣毒品犯行，然因喬裝買家之警員自始即
    不具購買之真意，實際上無法真正完成交易，其販賣第三級
    毒品而混合二種以上之毒品之行為尚屬未遂，依刑法第25條
    第2項規定，按既遂犯之刑減輕之。
　⒊按犯毒品危害防制條例第4條至第8條之罪於偵查及歷次審判
    中均自白者，減輕其刑，毒品危害防制條例第17條第2項定
    有明文。而所謂「自白」，係指承認犯罪事實之全部或主要
    部分，並為應負刑事責任之陳述。其中犯罪事實之全部固無
    論矣，至何謂犯罪事實之「主要部分」，仍以供述包含主觀
    及客觀之構成要件該當事實為基本前提，且須視被告或犯罪
    嫌疑人未交代犯罪事實部分係歪曲事實、避重就輕而意圖減
    輕罪責，或係出於記憶之偏差，或因不諳法律而異其效果。
    倘被告或犯罪嫌疑人未交代之犯罪事實，顯然係為遮掩犯罪
    真象，圖謀獲判其他較輕罪名甚或希冀無罪，自難謂已為自
    白（最高法院109年度台上字第5184、4986號判決參照）。
    查被告就其共同販賣第三級毒品而混合二種以上之毒品未遂
    之犯行，固於警詢、偵查及原審審理中坦承不諱，惟被告於
    本院審理時否認共同販賣第三級毒品而混合二種以上之毒品
    未遂犯行，而無自白犯行之情形，難認有毒品危害防制條例
    第17條第2項規定之適用。
  ⒋法院於面對不分犯罪情節如何，概以重刑為法定刑者，於有
    情輕法重之情形時，在裁判時本有刑法第59條酌量減輕其刑
    規定之適用，以避免過嚴之刑罰（司法院大法官會議釋字第
    263號解釋意旨參照），亦即法院為避免刑罰過於嚴苛，於
    情輕法重之情況下，應合目的性裁量而有適用刑法第59條酌
    量減輕被告刑度之義務，另適用刑法第59條酌量減輕其刑時
    ，並不排除同法第57條所列舉10款事由之審酌（最高法院70
    年度第6次刑事庭會議決議參照）。觀以販賣第三級毒品罪
    之法定刑為「7年以上有期徒刑，得併科1,000萬元以下罰金
    」，然同為販賣第三級毒品之人，其原因動機不一，犯罪情
    節未必盡同，倘情節輕微者，雖有問責之必要性，惟如一律
    依毒品危害防制條例第4條論以販賣毒品之重罪，實屬法重
    情輕，且亦無足與真正長期、大量販賣毒品之犯行區別。是
    於此情形，倘依其情狀予以酌減其刑，即足以懲儆，並可達
    防衛社會之目的者，自非不可依客觀之犯行與主觀之惡性二
    者加以考量其情狀，是否有可憫恕之處，適用刑法第59條之
    規定酌量減輕其刑，期使個案裁判之量刑，能斟酌至當，符
    合比例原則。被告所犯販賣第三級毒品而混合二種以上之毒
    品犯行，固戕害他人之身心，危害國人健康，然審酌被告為
    警方喬裝買家而查獲，毒品數量非鉅且尚未流出，所為與長
    期、大量販賣毒品，牟取暴利之毒梟有別，尚非大盤中盤大
    量散佈轉讓之情形，兼衡被告並無任何販賣毒品犯罪前科，
    有本院被告前案紀錄表在卷可查，考量被告之犯罪情節及上
    述各情，認縱量處上開經減刑後之販賣第三級毒品未遂罪法
    定最低度刑，仍有情輕法重之情，在客觀上足以引起一般人
    之同情，爰依刑法第59條規定酌減其刑。
　⒌前述刑之加重、減輕事由，依刑法第70條、第71條應先加重
    ，再依較少之數減輕，而後遞減之。
三、撤銷改判之理由：
　㈠原審就被告上開共同販賣第三級毒品而混合二種以上之毒品
    未遂罪犯行，認罪證明確，予以論罪科刑，固非無見。惟查
    ：
　⒈被告所販賣之毒品，含有第三級毒品及第四級毒品成分，係
    混合2種以上毒品之情形，且被告為本案販賣毒品犯行時，
    毒品危害防制條例第9條第3項規定業已施行，自有該規定之
    適用，是被告所為，應依毒品危害防制條例第9條第3項、第
    4條第6項、第3項販賣第三級毒品而混合二種以上之毒品未
    遂罪論處；原審認被告所為構成同條例第4條第6項、第3項
    販賣第三級毒品未遂罪、同條例第4條第6項、第4項販賣第
    四級毒品未遂罪，並依想像競合犯論以較重之販賣第三級毒
    品未遂罪論處，即非妥適。
　⒉被告於本院審理時否認犯行，而無毒品危害防制條例第17條
    第2項之適用，原審未及審酌，而依毒品危害防制條例第17
    條第2項規定減輕其刑，亦有未合。
　⒊被告所犯共同販賣第三級毒品而混合二種以上之毒品未遂犯
    行之犯罪情狀，倘量處最低度刑均猶嫌過重，不無情輕法重
    ，在客觀上足以引起一般人之同情，有堪資憫恕之情，爰依
    刑法第59條之規定，酌減其刑，原審未依刑法第59條之規定
    酌減其刑，尚有未當。
　⒋被告上訴請求依刑法第59條規定酌減其刑，非全無理由，且
    原判決既有上開可議之處，自屬無可維持，應由本院將原判
    決撤銷改判。又因原審判決適用法律不當而撤銷，依刑事訴
    訟法第370條第1項但書規定，並無不利益變更禁止原則之適
    用，附此敘明。
　㈡爰審酌被告因貪圖不法利益，著手實施販賣毒品行為，若其
    所為既遂，將危害社會治安及國民健康，助長國內施用毒品
    之歪風，對社會秩序造成相當程度之侵害，應予非難；並考
    量被告雖於警詢、偵查及原審坦承犯行，然上訴後否認犯行
    、於本案犯行之行為分擔、被告販賣毒品之次數僅1次、販
    賣對象僅1人，兼衡被告自述高中畢業之智識程度、未婚、
    目前從事營造業等家庭生活經濟狀況（見本院卷第105頁）
    ，暨其犯行之動機、目的、手段、所生危害等一切情狀，量
    處如主文第2項所示之刑。
  ㈢被告及辯護人另請求對被告為緩刑之宣告云云。然被告前因
    妨害風化案件，經臺灣臺北地方法院於110年1月8日以110年
    度審簡字第22號判決處有期徒刑2月，此有本院被告前案紀
    錄表等附卷為憑，被告並未合於刑法第74條第1項各款所列
    得宣告緩刑之要件，本院自無從為緩刑之諭知，附此敘明。
  ㈣沒收：
  ⒈扣案如附表編號1所示之毒品咖啡包6包，均檢出第三級、第
    四級毒品成分，業如前述，為違禁物，均應依刑法第38條第
    1項之規定，不問屬於犯罪行為人與否，予以宣告沒收。至
    鑑驗用罄之毒品，已不存在，自無庸宣告沒收。公訴意旨固
    認非供本案販賣所用之毒品咖啡包1包，應由主管機關依法
    沒入銷燬之。惟依被告所述，本欲將其持有之毒品咖啡包全
    數販賣，則該非屬本案交易標的之毒品咖啡包1包，亦為其
    販賣所餘，而與本案犯行具關聯性，自得於本案一併宣告沒
    收，併此說明。
  ⒉扣案如附表編號2所示之包裝袋6個，係用以包裝上開毒品，
    如附表編號3所示之行動電話1支（含門號0000000000號SIM
    卡1枚），被告則於原審準備程序中自承係用於與「小宗」
    聯繫本案毒品交易之事等語（見原審卷第84頁），皆為供本
    案販賣第三級毒品未遂犯行所用之物，應依毒品危害防制條
    例第19條第1項規定，不問屬於犯罪行為人與否，均予諭知
    沒收。
據上論斷，應依刑事訴訟法第369條第1項前段、第364條、第299
條第1項前段、第300條，毒品危害防制條例第4條第6項、第3項
、第9條第3項、第19條第1項，刑法第11條前段、第25條第2項、
第28條、第59條、第38條第1項，判決如主文。
本案經檢察官林穎慶提起公訴，檢察官壽勤偉到庭執行職務。
中　　華　　民　　國　　111 　年　　1 　　月　　18　　日
                  刑事第九庭    審判長法　官  潘翠雪
                                      法　官  俞秀美
                                      法　官  陳俞婷
以上正本證明與原本無異。
如不服本判決，應於收受送達後20日內向本院提出上訴書狀，其
未敘述上訴之理由者並得於提起上訴後20日內向本院補提理由書
（均須按他造當事人之人數附繕本）「切勿逕送上級法院」。
                                      書記官  李政庭
中　　華　　民　　國　　111 　年　　1 　　月　　18　　日

附錄：本案論罪科刑法條全文
毒品危害防制條例第4條
製造、運輸、販賣第一級毒品者，處死刑或無期徒刑；處無期徒
刑者，得併科新臺幣3千萬元以下罰金。
製造、運輸、販賣第二級毒品者，處無期徒刑或10年以上有期徒
刑，得併科新臺幣1千5百萬元以下罰金。
製造、運輸、販賣第三級毒品者，處7年以上有期徒刑，得併科
新臺幣1千萬元以下罰金。
製造、運輸、販賣第四級毒品者，處5年以上12年以下有期徒刑
，得併科新臺幣5百萬元以下罰金。
製造、運輸、販賣專供製造或施用毒品之器具者，處1年以上7年
以下有期徒刑，得併科新臺幣1百50萬元以下罰金。
前五項之未遂犯罰之。

毒品危害防制條例第9條
成年人對未成年人販賣毒品或犯前3條之罪者，依各該條項規定
加重其刑至2分之1。
明知為懷胎婦女而對之販賣毒品或犯前3條之罪者，亦同。
犯前5條之罪而混合二種以上之毒品者，適用其中最高級別毒品
之法定刑，並加重其刑至2分之1。
附表
編號 名稱 數量 說明  1 毒品咖啡包 6包 毒品外觀：黃色粉末 驗前淨重： ①檢體編號C0000000-0之1包：6.9021公克（因鑑驗使用0.7614公克） ②檢體編號C0000000-0之5包：30.6919公克（因鑑驗使用0.2568公克） 檢驗結果：均檢出第三級毒品4-甲基甲基卡西酮、第四級毒品硝西泮、耐妥眠成分  2 包裝袋 6個 用以包裝編號1所示毒品  3 行動電話 1支 廠牌：IPHONE（含門號0000000000號SIM卡1枚）